Ismael Tavares

Engenheiro de Software Full Stack com mais de 3 anos de experiência

Porto Alegre, Brasil | +55 51 985047712 | ismael.rodino@hotmail.com | <u>Porfólio</u> | <u>Github</u> | <u>LinkedIn</u>

Perfil

Sou um desenvolvedor web com mais de 3 anos de experiência, expert tanto em front-end quanto em back-end. Minha formação em física não apenas adicionou uma perspectiva analítica e habilidades de resolução de problemas, mas também me permite abordar desafios complexos de maneira eficaz. Contribuo ativamente para a comunidade de desenvolvedores por meio de blogs e mentoria bem-sucedida para novos talentos. Estou entusiasticamente buscando oportunidades para aplicar minhas habilidades e impulsionar a inovação em um ambiente empresarial que valorize seu capital humano.

Habilidades

- Next.js
- Node.js
- React.js
- Testes unitários e E2E
- Firebase

- Typescript
- SQL
- Vue.is
- Docker
- Cognite sdk

Experiências

ENGENHEIRO DE SOFTWARE | 2023 - atual Alex Rohleder LTDA – Trondheim, Noruega

- Manutenção e migração de um sistema legacy create-react-app para Next.js;
- Implementação de traduções com uma camada de compatibilidade entre CRA e Next.js;
- Melhora de desempenho e configuração de testes E2e, unitários, de snapshot;
- Configuração, centralização e gerenciamento do envio de e-mails;

ENGENHEIRO DE SOFTWARE | 2022 - 2023

Speedcast - Virginia, EUA

- Conversão de grandes quantidades de dados em Excel (csv e xlsx);
- Parte de uma equipe global e multicultural.
- Construção da interface de usuário (UI) e experiência do usuário (UX) do zero para a nova plataforma da empresa;

ENGENHEIRO DE SOFTWARE | 2021 - 2022

Switch App - Vitória, Brasil

- Atualizei várias bibliotecas de sistemas legados;
- Melhorei significativamente a acessibilidade do seu sistema, por exemplo, responsividade, UX, carregamento;
- Contribuí significativamente para a discussão de ideias em reuniões diárias;

ENGENHEIRO DE SOFTWARE | 2021 – 2021

Lucalto - Oslo, Noruega

- Desenvolvi minhas habilidades em um ambiente de produção, usando next.js e typescript;
- Aprimorei minhas habilidades em resolução independente de problemas e recuperação de informações;

Educação

Centro Universitário Internacional (UNINTER)

Engenharia de software

Centro Universitário Internacional (UNINTER)

Análise e desenvolvimento de sistemas

Universidade Federal do RS (UFRGS)

Fisica

Idiomas

Português

Inglês